臺灣宜蘭地方法院刑事判決
110年度易字第428號
公  訴  人  臺灣宜蘭地方檢察署檢察官
被      告  隋明昌




上列被告因竊盜案件，經檢察官提起公訴（110年度偵字第5164
號），本院判決如下：
    主  文
隋明昌竊盜，累犯，處拘役參拾日，如易科罰金，以新臺幣壹仟
元折算壹日。又竊盜，累犯，處拘役參拾日，如易科罰金，以新
臺幣壹仟元折算壹日。應執行拘役伍拾日，如易科罰金，以新臺
幣壹仟元折算壹日。
未扣案之登山杖壹枝及恢甲清覆甲液壹盒、醫用成人平面口罩拾
片 ，均沒收，於全部或一部不能沒收或不宜執行沒收時，追徵
其價額。
    犯罪事實
一、隋明昌前曾於民國105年間因毒品案件，經臺灣士林地方法
    院以105年度聲字第684號裁定應執行有期徒刑2月確定，於1
    05年7月29日易科罰金執行完畢；復於106年間因毒品案件，
    經臺灣臺北地方法院以106年度簡字第868號判處有期徒刑4
    月確定，於107年6月11日執行完畢；又於107年間因毒品案
    件，經臺灣士林地方法院以107年度士簡字第263號判處有期
    徒刑5月確定，於108年9月1日執行完畢。詎不知悔改，復分
    別為下列之竊盜犯行：
（一）於110年4月2日上午11時53分許，與友人謝正倫（所涉竊
      盜犯嫌，另由臺灣宜蘭地方檢察署通緝中）一同騎乘車牌
      號碼000-0000號機車，前往宜蘭縣○○市○○路0段00巷0號地
      下室2樓家樂福股份有限公司宜蘭分公司賣場（以下簡稱
      家樂福賣場）後，竟各自意圖為自己不法所有之犯意，隋
      明昌單獨基於竊盜之犯意，竊取登山杖1枝，謝正倫則單
      獨基於竊盜之犯意，竊取白色水壺1個，二人各自得手後
      ，未結帳即共同騎乘前揭機車離去。
（二）於110年4月27日下午3時43分許，與友人謝正倫再度一同
      騎乘車牌號碼000-0000號機車，前往上開家樂福賣場後，
      竟各自意圖為自己不法所有之犯意，隋明昌單獨基於竊盜
      之犯意，竊取恢甲清覆甲液1盒、醫用成人平面口罩10片
      ，謝正倫則單獨基於竊盜之犯意，竊取運動藍芽無線耳機
      1盒，二人各自得手後，未結帳即共同騎乘前揭機車離去
      。嗣為上開賣場人員察覺渠等行為有異，並調閱監視器畫
      面，始悉上情。
二、案經家樂福賣場委由林民翔訴由宜蘭縣政府警察局宜蘭分局
    報告臺灣宜蘭地方檢察署檢察官偵查起訴。
    理  由
一、證據能力部分：按被告以外之人於審判外之言詞或書面陳述
    ，除法律有規定者外，不得作為證據，刑事訴訟法第159條
    第1項固定有明文。惟按當事人、代理人或辯護人於法院調
    查證據時，知有第159條第1項不得為證據之情形，而未於言
    詞辯論終結前聲明異議者，視為有前項之同意，同法第159
    條之5第2項亦定有明文。本件當事人對於本判決下列所引用
    之供述證據之證據能力，於本院審理時均表示無意見而不予
    爭執，迄至言詞辯論終結前亦未再聲明異議，本院審酌上開
    證據資料製作時之情況，尚無違法不當及證明力明顯過低之
    瑕疵之情形，爰依前開規定，認均具有證據能力。又本院下
    列所引用之非供述證據之證據能力部分，並無證據證明係公
    務員違背法定程序所取得，依刑事訴訟法第158條之4反面解
    釋，應認均有證據能力。
二、訊據被告隋明昌對於前揭竊盜之犯罪事實，均坦承不諱，核
    與告訴代理人林民翔於警詢指述之情節（參見偵卷第21-28
    頁），均相符合，復有現場監視器畫面暨翻拍照片各1份(參
    見偵卷第29-46頁）在卷可資佐證。事證明確，被告犯行，
    應均堪予認定。
三、核被告意圖為自己不法所有之犯意，分別竊取被害人之動產
    登山杖1枝及恢甲清覆甲液1盒、醫用成人平面口罩10片，所
    為均係犯刑法第320條第1項之竊盜罪。被告所犯前揭二竊盜
    罪，犯意各別，行為互殊，應予分論併罰。查被告前曾於10
    5年間因毒品案件，經臺灣士林地方法院以105年度聲字第68
    4號裁定應執行有期徒刑2月確定，於105年7月29日易科罰金
    執行完畢；復於106年間因毒品案件，經臺灣臺北地方法院
    以106年度簡字第868號判處有期徒刑4月確定，於107年6月1
    1日執行完畢；又於107年間因毒品案件，經臺灣士林地方法
    院以107年度士簡字第263號判處有期徒刑5月確定，於108年
    9月1日執行完畢，有臺灣高等法院被告前案紀錄表1份在卷
    可憑，其於受前開有期徒刑執行完畢5年以內，故意再犯本
    件有期徒刑以上之二罪，均為累犯。又司法院釋字第775號
    解釋，依解釋文及理由之意旨，係指構成累犯者，不分情節
    ，一律加重最低本刑，於不符合刑法第59條所定要件之情形
    下，致生行為人所受之刑罰超過其所應負擔罪責之個案，不
    符罪刑相當原則、比例原則。於此範圍內，在修正前，為避
    免發生上述罪刑不相當之情形，法院就該個案應裁量是否加
    重最低本刑。依此，該解釋係指個案應量處最低法定刑、又
    無法適用刑法第59條在內減輕規定之情形，法院應依此解釋
    意旨裁量不予加重最低本刑。經核本案本院雖認並無適用刑
    法第59條減輕其刑之情形，且衡酌本案與上開被告前案之毒
    品案件雖罪質不同，惟被告經長期之有期徒刑執行完畢後，
    仍再犯本件竊盜罪，顯見被告具有特別之惡性及對刑罰反應
    力特別薄弱之情形，尚無加重其最低本刑致生行為人所受之
    刑罰超過其所應負擔罪責之情形，爰均依刑法第47條第1項
    加重其刑。爰以行為人之責任為基礎，審酌被告意圖為自己
    不法所有，竊取他人財物之犯罪動機、目的、手段，於警詢
    時自陳大學畢業之智識程度、家庭經濟狀況為勉持，及其犯
    後於偵查中及本院審理中均坦承犯行，態度尚稱良好，所竊
    得之財物對被害人財產法益所生之損害及對社會治安所生危
    害之程度，尚非巨大，及事後尚未與被害人和解賠償被害人
    損失等一切情狀，分別量處如主文所示之刑，並均諭知易科
    罰金之折算標準，並綜合判斷其整體犯罪之非難評價、各罪
    間關係、法益侵害之整體效果，考量犯罪人個人特質，並適
    度反應其行為之不法與罪責程度，及對其施以矯正之必要性
    ，且貫徹刑法公平正義之理念，定其應執行之刑及易科罰金
    之折算標準。前揭犯罪事實，被告竊得之登山杖1枝及恢甲
    清覆甲液1盒、醫用成人平面口罩10片，雖均未扣案，惟均
    係被告犯前揭竊盜罪之犯罪所得，應依刑法第38條之1第1項
    前段、第3項之規定，併予宣告沒收，並諭知於全部或一部
    不能沒收或不宜執行沒收時，追徵其價額。
四、公訴意旨雖認被告係於前揭二時地分別與謝正倫基於共同之
    竊盜犯意，分別共同竊取登山杖1枝及白色水壺1個，及共同
    竊取恢甲清覆甲液1盒、醫用成人平面口罩10片及運動藍芽
    無線耳機1盒云云。惟查，訊據被告否認有與謝正倫共同竊
    盜之犯意，並供稱：該二次是伊與謝正倫係同時前往家樂福
    賣場並一起離開沒錯，但伊與謝正倫並沒有事先說好要一起
    去偷東西，進去當天是伊拿伊自己要的東西，謝正倫會不會
    偷，伊不知道，伊也不知道謝正倫拿了什麼東西，伊與謝正
    倫進入賣場後，係各走各的，事後亦沒有分贓，二次情形都
    是如此等語。經核被告所供伊與謝正倫進入賣場後，係各走
    各的等情，核與卷附現場監視器畫面暨翻拍照片所示相符，
    其所供尚非無據，且共犯謝正倫並未到案，本院復查無其他
    證據足資證明公訴人此部分之指訴為真實，被告此部分之犯
    罪事實尚難證明，是公訴人此部分之指訴容有誤會，惟公訴
    人所指被告超出本院前揭認定之犯罪事實部分，因與本院認
    定有罪之犯罪事實部分，有實質上一罪之關係，爰均不另為
    無罪之諭知，併予敘明。      
據上論斷，應依刑事訴訟法第299條第1項前段，刑法第320條第1
項、第47條第1項、第41條第1項前段、第51條第6款、第38條之1
第1項前段、第3項，刑法施行法第1條之1第1項，判決如主文。
本案經檢察官林小刊提起公訴，檢察官吳志成到庭執行職務。
中　　華　　民　　國　 110　　年　　12  　月　　30　　日
                         臺灣宜蘭地方法院刑事第二庭
                                 法  官　黃永勝
以上正本證明與原本無異。
如不服本判決應於收受本判決後20日內向本院提出上訴書狀，並
應敘述具體理由。若未敘述理由者，應於上訴期間屆滿後20日內
向本院補提理由書狀(均須按他造當事人之人數附繕本)。

                                 書記官　林怡君
中　　華　　民　　國　　110 　年　　12　　月　　30　　日
本案論罪科刑主要法條：
中華民國刑法第320條
意圖為自己或第三人不法之所有，而竊取他人之動產者，為竊盜
罪，處5年以下有期徒刑、拘役或50萬元以下罰金。
意圖為自己或第三人不法之利益，而竊佔他人之不動產者，依前
項之規定處斷。
前二項之未遂犯罰之。